---
title: "Packages for Comparison between Dataframes in R"
author: "billyi"
date: "2018-09-15"
output:
  html_document:
    css: JhengHei.css
---


# 比較數據框的套件介紹

本文介紹了幾種在[CRAN](https://cran.r-project.org/)上的套件，供您參考。


## 前置作業

首先引入含有管道運算子（pipe operator）的[magrittr](https://cran.r-project.org/web/packages/magrittr/vignettes/magrittr.html)函式庫，以備後續使用。

```{r}
library(magrittr)
```

接下來製作二個格式相近、內容相仿的數據框，以進行比較。

```{r}
df1 <- data.frame(
  char = LETTERS[1:5],
  intg = 5:9,
  numb = seq(pi, length.out = 5),
  bool = c(rep(TRUE, 3), rep(FALSE, 2)),
  tiangan = c("甲", "乙", "丙", "丁", "戊"),
  stringsAsFactors = FALSE
)

df2 <- data.frame(
  char = LETTERS[c(1:4, 9:10)],
  intg = c(NA, 6:10),
  numb = c(seq(pi, length.out = 5), NA),
  bool = c(TRUE, FALSE, TRUE, FALSE, TRUE, FALSE),
  dizhi = c("子", "丑", "寅", "卯", "辰", "巳"),
  stringsAsFactors = FALSE
)
```

先看一下第一個數據框，形狀為`r nrow(df1)`x`r ncol(df1)`，內容如下：
```{r}
knitr::kable(df1)
dplyr::glimpse(df1)
```

再看看第二個數據框，其形狀為`r nrow(df2)`x`r ncol(df2)`，內容如下：
```{r}
knitr::kable(df2)
dplyr::glimpse(df2)
```


## 比較工具

### compare::compare

引入[compare](https://cran.r-project.org/web/packages/compare/index.html)函式庫，再以`compare`函式進行比較。
```{r}
suppressPackageStartupMessages(library(compare))
compare(df1, df2, allowAll = TRUE)
```

### compareDF::compare_df

引入[compareDF](https://cran.r-project.org/web/packages/compareDF/index.html)函式庫，再以`compare_df`函式進行比較。
```{r}
library(compareDF)
compare_df(df1[1:4], df2[1:4], group_col = "char")$comparison_df
```

### daff::diff_data

引入[daff](https://cran.r-project.org/web/packages/daff/index.html)函式庫，再以`diff_data`函式進行比較。
```{r}
library(daff)
daff::diff_data(df1, df2)
```

### dataCompareR::rCompare

引入[dataCompareR](https://cran.r-project.org/web/packages/dataCompareR/index.html)函式庫，再以`rCompare`函式進行比較，接著用`summary`總結差異所在。
```{r}
library(dataCompareR)
dataCompareR::rCompare(df1, df2) %>% summary()
```

### dfCompare::dfCompare

引入[dfCompare](https://cran.r-project.org/web/packages/dfCompare/index.html)函式庫，再以`dfCompare`函式進行比較。
```{r}
library(dfCompare)
dfCompare::dfCompare(df1, df2, c("char"))
```

### diffdf::diffdf

引入[diffdf](https://cran.r-project.org/web/packages/diffdf/index.html)函式庫，再以`diffdf`函式進行比較。
```{r}
library(diffdf)
diffdf::diffdf(df1, df2)
```

### diffobj::diffPrint

引入[diffobj](https://cran.r-project.org/web/packages/diffobj/index.html)函式庫，再以`diffPrint`函式進行比較。
```{r}
library(diffobj)
```
```{r}
# using code chunk option results='asis' not work
diffobj::diffPrint(df1, df2) # html output in RStudio
```

### dplyr::all_equal

引入[dplyr](https://cran.r-project.org/web/packages/dplyr/index.html)函式庫，再以`all_equal`函式進行比較。
```{r}
suppressPackageStartupMessages(library(dplyr))
dplyr::all_equal(df1, df2)
```


## Date & Session Info

```{r}
Sys.Date()
sessionInfo()
```
